【裁判字號】    95,交易,9
【裁判日期】    950428
【裁判案由】    過失傷害
【裁判全文】
臺灣板橋地方法院刑事判決               95年度交易字第9號
公  訴  人  臺灣板橋地方法院檢察署檢察官
被      告  丙○○
上列被告因過失傷害案件，經檢察官提起公訴（94年度偵字第15
970 號、94年度偵字第21398 號），本院合議庭裁定依簡式審判
程序審理，本院判決如下：
    主  文
丙○○從事業務之人，因業務上之過失傷害人，累犯，處拘役肆
拾日，如易科罰金以佰元折算壹日。
    事  實
一、丙○○前有多項前科，曾因犯侵占罪，經本院以90年度易字
    第3519號判決判處有期徒刑八月確定，於民國92年2 月7 日
    執行完畢（於本件構成累犯）。詎不知警惕，其係以駕駛營
    業用小客車為業，為從事業務之人，於93年6 月30日上午9
    時5 分許，駕駛車號9 c- 019號營業用小客車，沿臺北縣板
    橋市○○街往中正路方向直行，途經臺北縣板橋市○○街29
    巷口之無號誌交叉路口時，原應注意車前狀況，並隨時採取
    必要之安全措施，且依當時晴天、日間有自然光線、道路無
    缺陷亦無障礙物、視距良好等狀況及其智識能力，並無不能
    注意之情形，竟疏未注意及此，貿然行駛。適遇乙○騎乘車
    號FDN-588 號重型機車，其後座搭載極重度智障之甲○○，
    自左方新生街34巷駛出，沿新生街29巷直行，騎至同一無號
    誌交叉路口時，亦疏未注意支線道車應讓幹道車先行，忽見
    丙○○所駕車輛在前，閃煞不及，其機車右側車身遭丙○○
    所駕車之前保險桿擦撞，致乙○受有頭部外傷合併臉部擦傷
    與兩下肢挫傷擦傷等傷害；甲○○則受有右踝及足部剝離併
    皮膚壞死等傷害。丙○○肇事後，於有偵查權限之機關及公
    務員發覺其犯罪前，親自或託人以電話報警，請警方前往處
    理，且向警方自首坦承肇事，接受裁判。
二、案經乙○與吳誌慶告訴臺北縣政府警察局海山分局報告臺灣
    板橋地方法院檢察署檢察官偵查起訴。
    理  由
一、訊據被告丙○○對於上揭犯罪事實均坦承不諱，核與告訴人
    乙○與吳誌慶所指訴之情節相符。況告訴人乙○與吳誌慶因
    本件車禍致告訴人乙○受有頭部外傷合併臉部擦傷與兩下肢
    挫傷擦傷等傷害；告訴人甲○○則受有右踝及足部剝離併皮
    膚壞死等傷害等情，亦有卷附亞東紀念醫院所出具之診斷證
    明書二紙可稽（見94年度偵字第15970 號偵查卷第28至29頁
    ）。再按「汽車行駛時，駕駛人應注意車前狀況，並隨時採
    取必要之安全措施」，道路交通安全規則第94條第3 項定有
    明文。查被告於上開時地駕駛營業用小客車，自應注意上揭
    規定，且當時晴天、日間有自然光線、道路無缺陷亦無障礙
    物、視距良好等，此有道路交通事故調查報告表與現場照片
    等文件附卷可按（見94年度偵字第15970 號偵查卷第34至35
    頁、第36至44頁），並無不能注意之情形，被告竟疏未注意
    車前狀況，違反上揭規定，貿然行駛，為肇事次因；而告訴
    人乙○騎乘車號FDN-588 號重型機車，行經無號誌之交叉路
    口，支線道車未讓幹道車先行，為肇事主因，此業經臺灣省
    臺北縣區車輛行車事故鑑定委員會鑑定明確，有該會鑑定意
    見書在卷足憑（見94年度偵字第15970 號偵查卷第9 至10頁
    ）。足徵因被告之上開過失行為，適告訴人乙○騎乘重型機
    車未讓幹線道車先行，致二車發生碰撞，告訴人二人因此受
    傷，是被告之過失行為與告訴人二人受傷間顯有相當因果關
    係甚明。事證明確，被告犯行堪以認定，應予依法論科。
二、被告係係以駕駛營業用小客車為業，其於駕駛該車工作途中
    肇事，業經被告供述在卷，其係從事業務之人，於執行業務
    中因過失傷害人，核被告所為，係犯刑法第284 條第2 項之
    從事業務之人，因業務上之過失傷害人罪。被告於肇事後，
    於有偵查權限之機關及公務員發覺其犯罪前，親自或託人以
    電話報警，請警方前往處理，且向警方自首坦承肇事，接受
    裁判等情，此有卷附臺北縣政府警察局道路交通事故肇事人
    自首情形紀錄表一件足參（見94年度偵字第15970 號偵查卷
    第30頁），是被告之犯行符合自首要件，應依刑法第62條前
    段之規定減輕其刑。查被告前有多項前科，曾因犯侵占罪，
    經本院以90年度易字第3519號判決判處有期徒刑八月確定，
    於92年2 月7 日執行完畢等情，此有卷附臺灣高等法院被告
    前案紀錄表可稽，其於五年之內，再犯有期徒刑以上之本罪
    ，為累犯，應依刑法第47條之規定加重其刑，並依刑法第71
    條第1 項之規定，先加後減之。爰審酌被告因駕車輕忽而肇
    事，導致告訴人所受之傷害非輕，然被告犯後坦承犯行，甚
    有悔意，且本件車禍事故之肇事主因係告訴人乙○，肇事次
    因係被告如前，而告訴人在偵查中係要求被告賠償新臺幣（
    下同）二十萬元，被告無力支付致未達成和解，經本院於95
    年3 月2 日準備程序期日協調結果，告訴人同意只要被告一
    次賠償五萬元即可，被告亦同意上開方案，惟被告於95年4
    月20日開庭時，竟稱其後來又發生車過，故一時沒有辦法籌
    出錢，現在家中只有現金二萬元，其可以賠償告訴人二萬元
    等語，但告訴人拒絕被告所提之上開方案，致彼等並未達成
    和解等情（見本院95年4 月20日準備程序筆錄）等一切情狀
    ，量處被告如主文所示之刑，並諭知如易科罰金之折算標準
    ，以資懲儆。
三、末按「除被告所犯為死刑、無期徒刑、最輕本刑為三年以上
    有期徒刑之罪或高等法院管轄第一審案件者外，於前條第一
    項程序進行中，被告先就被訴事實為有罪之陳述時，審判長
    得告知被告簡式審判程序之旨，並聽取當事人、代理人、辯
    護人及輔佐人之意見後，裁定進行簡式審判程序。」刑事訴
    訟法第273 條之1 第1 項定有明文。查本件被告所犯上開業
    務過失傷害人罪，非最輕本刑為三年以上有期徒刑之罪，且
    被告於本院95年3 月2 日、95年4 月20日準備程序與95年4
    月20日審判程序進行中，復就被訴之事實為有罪之陳述，經
    告知被告簡式審判程序之旨，被告及公訴人對於本件改依簡
    式審判程序審理亦均表示無意見，本院即依前揭刑事訴訟法
    規定，裁定本件進行簡式審判程序，末此敘明。
據上論斷，應依刑事訴訟法第299 條第1 項前段、第273 條之1
第1 項，刑法第284 條第2 項、第62條前段、第47條、第41條第
1 項前段，罰金罰鍰提高標準條例第1 條前段、第2 條，判決如
主文。
本案經檢察官孫治平到庭執行職務。
中    華    民    國    95    年    4     月    28    日
                  交通法庭   法  官  許必奇
以上正本證明與原本無異。
如不服本判決，應於判決送達後10日內，向本院提出上訴狀。
                             書記官  金和國
中    華    民    國    95    年    4     月    28    日
附錄：
中華民國刑法第284條第2項：
從事業務之人，因業務上之過失傷害人者，處一年以下有期徒刑
、拘役或一千元以下罰金，致重傷者，處三年以下有期徒刑、拘
役或二千元以下罰金。


司法院資訊處製作；財團法人民間司法改革基金會備份。
